臺灣士林地方法院刑事裁定　　　　　　　　　　　　　八十七年度訴字第二二號
　　公　訴　人　臺灣士林地方法院檢察署檢察官
　　被　　　告　乙○○
　　選任辯護人　李志男律師
右列被告因重利等案件，經檢察官提起公訴（八十六年度偵字第八一五一號），本院
裁定如左：
    主  文
乙○○連續施用第二級毒品，應送勒戒處所觀察、勒戒。
    理  由
一、公訴意旨略以：被告乙○○基於概括犯意，自民國八十五年六、七月間起至八十
    六年七月三十一日經警採尿之前四日內止，在台北市北投區○○○路五十四號三
    樓或其他不詳處所等地，非法吸用化學合成麻醉藥品甲基安非他命。嗣經警於八
    十六年七月三十一日下午五時許，在台北市北投區○○○路五十四號三樓，依法
    搜索查獲乙○○，並當場扣得其非法持有之安非他命乙包（毛重０‧二一公克，
    淨重０‧０八公克，驗餘淨重０‧０七公克）、供其非法吸用安非他命所用之錫
    箔紙二張（內有殘渣）、玻璃球吸食器乙個等物，因認被告所為，係犯有麻醉藥
    品管理條例第十三條之一第二項第四款之非法吸用麻醉藥品罪嫌。
二、經查，被告施用第二級毒品安非他命犯行，迭據其於警訊及檢察官偵查初訊時供
    承不諱，並經同案被告甲○○供稱有無償轉讓安非他命予乙○○非法吸用在卷可
    稽，且有扣案之安非他命乙包（經鑑驗結果，檢出麻醉藥品「甲基安非他命」成
    份，有台北市政府警察局刑事警察大隊鑑驗通知書乙紙附卷可稽）、錫箔紙二張
    、玻璃球吸食器乙個為證，雖乙○○警訊供稱最後一次非法吸用安非他命係於八
    十六年七月二十六日晚上九時許云云，惟其於八十六年七月三十一日被查獲當日
    經警方所採之尿液，經送初驗及複驗之鑑定結果均呈有安非他命陽性反應，有台
    北市立療養院煙毒尿液檢驗報告書及法務部調查局檢驗通知書各一紙在卷可憑，
    是被告應於上開經警查獲採尿之前四日內仍有非法施用安非他命無訛。被告辯稱
    未施用安非他命云云，顯非可採。被告連續施用毒品之犯行堪以認定。
三、查毒品危害防制條例已於八十七年五月二十日經總統公布，同年月二十二日生效
    施行，該條例第二十條第一項規定：施用毒品安非他命者，檢察官應先將被告送
    勒戒處所觀察、勒戒，其期間不得逾一個月；又同條例第三十五條第三款規定，
    本條例修正施行前繫屬之案件，審判中由法院依修正後規定處理之。茲公訴人認
    被告施用第二級毒品安非他命，犯上開條例第十條第二項之罪，爰由本院依上開
    規定裁定如主文。
中      華      民      國      九十一      年      十      月    四    日
                                臺灣士林地方法院刑事第四庭
                                    法  官  王  俊  雄
右正本證明與原本無異。
如不服本裁定應於送達後五日內向本院提出抗告狀。
                                    書記官  許  秋  莉
中      華      民      國      九十一      年      十      月    七    日
